# 移动给的补贴如何进行会计处理

提问人：506730779 时间：2018-01-21 09:54:17
A公司的主营是出租通信设备，赚取租赁收入，移动与A公司约定将通信设备安装在渔船上，使渔船出海时，船上的移动用户能在海上能接收到信号，移动公司给予A公司每条渔船1.8万元的补贴，请问A公司收取的补贴应当一次性进入本期确认收入 还是应当在租赁期内摊销确认收入？

回答人：chenyiwei
请说明该公司的业务模式和交易背景，特别是：A公司租赁业务的客户是谁（移动公司还是渔民）？租金如何计算？每条船1.8万元的补贴能否覆盖设备成本？补贴与租金的关系？租赁协议和移动的补贴协议是否同时签订、互为条件？

提问人：506730779 时间：2018-01-22 10:33:11
1 ）A公司的客户是渔民，A公司是到渔船上装天线，然后后续提供卫星流量服务（后续的流量服务是A公司自己提供的，流量费也是A公司来收的，移动不收费，移动要的是发展移动的新客户），A公司与移动签的合同，约定每新装一条船，并且船上的用户用新开的移动号注册了APP（就是后续流量服务所用的APP），移动就给他们1.8万元作为业务支撑费； 2 ）租金应该是一次性收取，这些天线虽然装到船上了，但是属于A公司，在固定资产科目按 10 年折旧，当设备不能使用时，可以免费换新； 3 ）1.8万元不能覆盖成本；
4 ）补贴金额和租金金额不存在直接关系，主要是按照一条船1.8万元计算； 5 ）租赁协议签租赁协议和移动的补贴协议并非同时签订；

回答人：chenyiwei
个人理解，天线作为A公司提供卫星流量服务的载体，确认固定资产，按 10 年折旧，与后续确认的流量收入配比。收取移动的1.8万元，如后续没有其他服务需提供给移动公司，可以一次性确认其他业务收入，无对应成本。